臺灣臺北地方法院民事判決　　　　　　 96年度重訴字第683號
原　　　告　台北富邦商業銀行股份有限公司
法定代理人　甲○○
訴訟代理人　庚○○
被　　　告　舒意電信股份有限公司
法定代理人　丙○○
被　　　告　戊○○
　　　　　　丁○○
　　　　　　己○○
　　　　　　乙○○
上列當事人間請求清償借款事件，本院於民國96年10月16日言詞
辯論終結，判決如下：
    主  文
被告舒意電信股份有限公司、戊○○、丁○○、乙○○應連帶給
付原告新臺幣貳佰陸拾肆萬仟玖佰貳拾元，及如附表一所示利
息及違約金。
被告舒意電信股份有限公司、戊○○、乙○○應連帶給付原告新
臺幣伍佰貳拾貳萬仟陸佰柒拾壹元，及如附表二所示利息及違
約金。
原告其餘之訴駁回。
訴訟費用由被告舒意電信股份有限公司、戊○○、丁○○、乙○○連帶負擔三分之一，被告舒意電信股份有限公司、戊○○、乙○○連帶負擔三分之二。
本判決主文第一、二項所示部分，於原告分別以現金新臺幣捌拾
玖萬元、壹佰柒拾伍萬元或同額之中央政府建設公債九十三年度
甲類第七期債票供擔保後，得假執行。
原告其餘假執行之聲請駁回。
    事  實  及  理  由
甲、程序方面：
一、按當事人得以合意定第一審管轄法院。但以關於由一定法律
    關係而生之訴訟為限。前項合意，應以文書證之，民事訴訟
    法第24條定有明文。本件依兩造所簽之個人信貸借據暨約定
    書第12條第2項約定，兩造合意以本院為第一審管轄法院，
    故原告向本院提起本件清償借款之訴，核與首揭規定，尚無
    不合，本院就本件清償借款之訴自有管轄權，合先敘明。
二、本件被告舒意電信股份有限公司、戊○○、丁○○、乙○○
    未於言詞辯論期日到場，核無民事訴訟法第386條各款所列
    情形，應依原告之聲請，由其一造辯論而為判決。
乙、實體方面：
一、原告起訴主張：被告舒意電信股份有限公司（下稱舒意電信
    公司）於民國94年9月23日邀同被告戊○○、丁○○及己○○為連帶保證人向原告借款新台幣（下同）3,000,000元，
    借款期間自初次撥款日起至99年9月22日止，約定利息第1年
    按年息5.25%固定計息，第2年起，依原告牌告利率加碼年息
    1.71 %機動計算，自借款日起以一個月為一期，按期定額年
    金平均攤還本息（下稱第一筆借款）。嗣被告舒意電信公司
    又於94年12月12日邀同被告戊○○及乙○○為連帶保證人，
    向原告借款2筆，分別為：3,000,000元，並約定利息按原告
    牌告基準利率加碼年息1.5%計算（下稱第二筆借款）；另一
    筆借款3,000,000元，約定利息按原告牌告基準利率加碼年
    息1.75%計算（下稱第三筆借款）。上開第二筆及第三筆借
    款之借款期限均自初次撥款日起至97年12月11日止，並自借
    款日起以一個月為一期，按期定額年金平均攤還本息。前開
    3筆借款均約定，如有逾期攤還本金，借款人即喪失期限之
    利益，應立即全部償還，逾期清償在6個月以內者，按上開
    利率10%，超過6個月者，超過部分按上開利率20%計付違約
    金。詎被告之第二筆借款及第三筆借款，均自95年5月12日
    起即未依約清償，依上開約定，本件借款即視為全部到期，
    至今共積欠原告7,867,591元，及如附表一、二所示之利息
    、違約金未清償，被告戊○○、丁○○、己○○及乙○○為
    連帶保證人，依法應負連帶清償責任，為此爰依消費借貸契
    約及連帶保證契約，提起本件訴訟等語，並聲明：(1)被告舒
    意電信股份有限公司、戊○○、丁○○、乙○○應連帶給付
    原告2,643,920元，及如附表一所示利息及違約金，(2)被告
    舒意電信股份有限公司、戊○○、乙○○應連帶給付原告
    5,223,671元，及如附表二所示利息及違約金，(3)願提供同
    額之中央政府建設公債93年度甲類第7期債票為擔保，請准
    宣告假執行。
二、被告舒意電信股份有限公司、戊○○、丁○○、乙○○均未
    曾到場，或以書狀提出任何答辯以供斟酌，而被告己○○則
    抗辯以：其未曾同意擔任被告舒意電信公司向原告借得之第
    一筆借款連帶保證人，原告所提出貸款契約上關於被告之身
    分資料雖無誤，惟其上被告簽名等均非被告所為，且其亦有
    遷移而未居住該資料所載地址，其並非該第一筆借款之連帶
    保證人，亦無須負連帶清償責任之問題等語。並聲明：原告
    之訴及其假執行之聲請均駁回；如受不利判決，並願供擔保
    請准宣告免為假執行。
二、本件原告主張之事實，除關於被告己○○有同意並簽名擔任
    前開第一筆借款之連帶保證人部分外，其餘事實業據原告提
    出與所述相符之借據、保證書、約定書、放款帳卡為證，被
    告舒意電信股份有限公司、戊○○、丁○○、乙○○既均未
    曾到場，或以書狀提出任何答辯以供斟酌，自堪信原告此部
    分主張與事實相符，則原告請求被告舒意電信股份有限公司
    、戊○○、丁○○、乙○○應連帶給付其關於第一筆借款尚
    未清償之2,643,920元，及如附表一所示利息及違約金，被
    告舒意電信股份有限公司、戊○○、乙○○應連帶給付其第
    二、三筆借款尚未清償之5,223,671元，及如附表二所示利
    息及違約金，即為有據，應予准許。至於被告己○○部分，
    其已否認有同意擔任上開第一筆借款連帶保證人之情事，依
    民事訴訟法第277條前段關於當事人主張有利於己之事實者
    ，就其事實有舉證責任之規定，原告自應就此負舉證責任，
    然而，原告雖提出其上有被告己○○簽名擔任借款連帶保證
    人之保證書為憑，惟將該保證書原本與被告己○○在其餘金
    融機構包括國泰世華商業銀行、臺北銀行、大安商業銀行所
    親自簽名之信用卡申請書、開戶印鑑卡等資料原本送鑑定結
    果，均認該保證書上關於被告己○○簽名之筆跡與其餘資料
    上之字跡不符，有內政部警政署刑事警察局鑑定書一份附卷
    可稽，已難認該保證書確為被告己○○所親簽，在原告復未
    能提出任何資料證明被告己○○確有同意擔任該第一筆借款
    連帶保證人之情況下，被告己○○辯稱其並未同意擔任第一
    筆借款之連帶保證人，應為可採，原告仍請求被告己○○亦
    應就第一筆借款未經清償之借款、利息及違約金負連帶清償
    責任，即乏依據，應予駁回。
三、從而，原告依消費借貸契約及連帶保證契約之法律關係，請
    求被告舒意電信股份有限公司、戊○○、丁○○、乙○○應
    連帶給付其關於第一筆借款尚未清償之2,643,920元，及如
    附表一所示利息及違約金，被告舒意電信股份有限公司、戊○○、乙○○應連帶給付其第二、三筆借款尚未清償之5,
    223,671元，及如附表二所示利息及違約金，為有理由，應
    予准許。至於其併請求被告己○○亦應連帶給付第一筆借款
    2,643,920元，及如附表一所示利息及違約金部分，則無理
    由，應予駁回。
四、兩造其餘之攻擊或防禦方法及未經援用之證據，經本院斟酌
    後，認為均不足以影響本判決之結果，自無逐一詳予論駁之
    必要，併此敘明。
五、原告陳明願供擔保以代釋明，請求宣告假執行，關於前述原
    告勝訴部分，核與民事訴訟法第390條第2項之規定並無不合
    ，茲酌定擔保金額，予以准許。至於原告敗訴部分，其假執
    行之聲請即失所依附，應併予駁回。
六、訴訟費用負擔之依據：民事訴訟法第79條、第85條第2項。
中　　華　　民　　國　　96　　年　　10　　月　　30　　日
                  民事民五庭    法　官　林麗真
以上正本係照原本作成
如對本判決上訴，須於判決送達後20日內向本院提出上訴狀
中　　華　　民　　國　　96　　年　　10　　月　　31　　日
                                書記官　李承翰
